臺灣雲林地方法院刑事判決　　　　　　　100年度訴字第713號
公　訴　人　臺灣雲林地方法院檢察署檢察官
被　　　告　楊朝貴
指定辯護人　本院公設辯護人許俊雄
被　　　告　陳宏賓
指定辯護人　陳淑香律師
上列被告因偽造文書案件，經檢察官提起公訴（100 年度偵字第
4064號），本院判決如下：
    主  文
楊朝貴共同犯偽造有價證券罪，累犯，處有期徒刑壹年柒月。未
扣案之偽造如附表編號１至５所示私文書上「陳榮堯」署名各壹
枚，均沒收之；未扣案之偽造如附表編號６所示之本票壹紙，沒
收之。
陳宏賓共同犯偽造有價證券罪，累犯，處有期徒刑壹年柒月。未
扣案之偽造如附表編號１至５所示私文書上「陳榮堯」署名各壹
枚，均沒收之；未扣案之偽造如附表編號６所示之本票壹紙，沒
收之。
    事  實
一、楊朝貴前於(1)民國93年間，因施用毒品案件，經臺灣彰化地
    方法院（下稱彰化地院）以93年度訴字第611 號判處有期徒
    刑8 月確定；(2)93年間，因竊盜案件，經彰化地院以94年度
    易字第63號判處有期徒刑2 年確定；(3)93年間，因施用毒品
    案件，經彰化地院以93年度易字第1154號判處有期徒刑4 月
    確定；(4)93年間，因施用毒品案件，經彰化地院以93年度訴
    字第1525號判處有期徒刑10月確定，上開(3)(4)二案所處罪刑
    另經彰化地院以94年度聲字第292 號裁定定應執行有期徒刑
    1 年1 月確定，並與(1)(2)案件接續執行，自93年11月11日入
    監執行，於97年3 月13日因假釋出監付保護管束，並於97年
    5 月6 日假釋期滿未經撤銷假釋，視為執行完畢。陳宏賓前
    於97年間，因施用毒品案件，經本院以97年度簡字第47號判
    處有期徒刑5 月確定，於98年1 月13日縮刑期滿執行完畢。
    詎其等均不知悔改，茲因楊朝貴為規避偷竊電纜線之案件遭
    執法單位查緝（偷竊電纜線案件另經本院審結），遂於99年
    12月16日前某日（約1 個星期前左右），邀陳宏賓以其名義
    租用1 臺自用小客車供其代步，陳宏賓初應允之，惟一時之
    間找不到自己的普通小客車汽車駕駛執照（下稱汽車駕照）
    ，見其兄陳榮堯之過期汽車駕照（有效期限至98年12月12日
    ）棄置於住處抽屜內，即於99年12月16日前2 、3 日，將陳
    榮堯之汽車駕照交與楊朝貴，供楊朝貴冒用陳榮堯身分租車
    。但楊朝貴考量陳宏賓與陳榮堯長相近似，較不易被他人識
    破冒用身分租車之情事，進而要求陳宏賓持陳榮堯之汽車駕
    照出面租車供其使用，陳宏賓當場應允之。謀議既定，楊朝
    貴與陳宏賓共同基於意圖為自己不法所有、意圖供行使之用
    而偽造有價證券暨行使偽造私文書之犯意聯絡，於99年12月
    16日上午某時許，由楊朝貴開車（為楊朝貴先前向科仕威汽
    車商行租用之代步車）搭載陳宏賓一同前往址設臺中市○區
    ○○街28之1 號1 樓之科仕崴汽車商行附近之便利商店，楊
    朝貴在外等候，推由陳宏賓與科仕崴汽車商行承辦人員楊駿
    懿辦理租車手續，同時出示陳榮堯之汽車駕照，且於科仕崴
    汽車商行所提供之「科仕崴汽車公司小客車租賃契約書」（
    含附表）上偽簽「陳榮堯」之署名5 枚，並於票據號碼WG00
    000000號之本票上「發票日期」欄位填載「99年12月16日」
    、「發票金額」欄位填寫「壹拾萬元整」，且填妥陳榮堯身
    分證統一編號及地址，復於「發票人」欄位內書立陳榮堯之
    署名1 枚及按捺指紋1 枚，以此方式偽造陳榮堯為發票人之
    本票1 紙（未扣案）後，旋將該契約書（含附件）及本票（
    其中簽發本票係供作擔保之用）持以向科仕崴汽車商行承辦
    人員楊駿懿而行使之，致楊駿懿陷於錯誤，誤以為係陳榮堯
    本人租車之意思，而將車號A9-7682 號自用小客車交由陳宏
    賓駛離，致生損害於陳榮堯以及科仕崴汽車商行對於業務管
    理之正確性。陳宏賓與楊朝貴會合後，楊朝貴則將原先所承
    租的自用小客車停放在路邊，並撥打電話聯絡科仕崴汽車商
    行承辦人員楊駿懿自行取回該車，隨即駕駛車號A9-7682 號
    自用小客車搭載陳宏賓離開。嗣因警方查緝其等偷竊電纜線
    案件，而悉上情。
二、案經臺灣雲林地方法院檢察署檢察官簽分偵辦起訴。
    理  由
一、證據能力部分：
  (一)按被告以外之人於偵查中向檢察官所為陳述，除顯有不可信
    之情況者外，得為證據，刑事訴訟法第159 條之1 第2 項定
    有明文。蓋檢察官在偵查中對被告以外之人所為之偵查筆錄
    ，性質上屬傳聞證據，惟刑事訴訟法規定檢察官代表國家偵
    查犯罪、實施公訴，依法其有訊問被告、證人及鑑定人之權
    ，證人、鑑定人並須具結，而實務運作時，檢察官偵查中向
    被告以外之人所取得之陳述，原則上均能遵守法律規定，不
    致違法取供，其可信度極高，職是，被告以外之人前於偵查
    中已具結而為證述，除反對該項供述得具有證據能力之一方
    ，已釋明「顯有不可信之情況」之理由外，不宜遽指該證人
    於偵查中之陳述不具證據能力。查楊朝貴在檢察官面前製作
    之偵訊筆錄（見臺灣彰化地方法院檢察署100 年度偵字第49
    66號卷【下稱彰檢100 偵4966卷】第139 頁至第140 頁），
    內容係檢察官令其以證人身分具結後所為之證述，此有證人
    結文在卷可查（見彰檢100 偵4966卷第137 頁），被告陳宏
    賓及辯護人均未提及檢察官在訊問時有不法取供之情形，亦
    未釋明前開證述有何顯不可信之情況，依上述規定，前開偵
    訊筆錄得作為本案證據使用。
  (二)被告以外之人，除共犯、被害人、告訴人、告發人及證人等
    外，尚包括共同被告。偵查中檢察官訊問被告以外之共同被
    告，該共同被告所為之陳述，就屬於自己犯罪部分，乃被告
    之自白範疇；涉及其他共同被告犯罪事實者，則屬傳聞供述
    。檢察官以共同被告身分傳喚到庭為訊問時，其身分既非證
    人，即無「依法應具結」問題，縱未命其具結，而訊問有關
    其他共同被告之犯罪事實，純屬檢察官調查證據職權之適法
    行使，當無違法可言，此以共同被告身分於偵查中向檢察官
    所為之陳述，與檢察官以證人身分傳訊並已依法令其具結者
    ，同屬傳聞證據。此項傳聞證據證據能力之有無，應依刑事
    訴訟法第159 條之1 第2 項之規定為斷。又被告或其辯護人
    於審判程序中，除已明示捨棄對共同被告之反對詰問權，或
    未聲請傳喚共同被告到庭對質、詰問，可認其已捨棄對共同
    被告之反對詰問權，或該共同被告客觀上不能受詰問者外，
    如聲請該共同被告到庭詰問對質，仍應依法傳喚到庭依法具
    結，踐行詰問程序，使被告或其辯護人針對該共同被告於偵
    查中向檢察官所為之陳述，有行使反對詰問權之機會。否則
    該審判外於偵查中以被告或證人身分向檢察官所為具有證據
    能力之陳述，雖屬傳聞證據之例外，仍屬未經合法調查之證
    據，不得作為認定犯罪事實之判斷依據（最高法院98年度臺
    上字第984 號、100 年度臺上字第3952號判決要旨及臺灣高
    等法院暨所屬法院98年法律座談會刑事類提案第36號之研討
    結論參照）。關於被告楊朝貴於檢察官面前製作之之偵訊筆
    錄（見100 年度偵字第3545號卷【下稱100 偵3545卷】第6
    頁至第7 頁反面），對於被告陳宏賓而言，係屬審判外之陳
    述，但其係以被告身分接受檢察官訊問，即無證人依法應具
    結之問題，且被告陳宏賓與辯護人對其他共同被告之上開供
    述，並未釋明有何顯不可信之情況，依照上述最高法院裁判
    意旨，可依刑事訴訟法第159 條之1 第2 項取得證據能力。
    而被告陳宏賓及辯護人於審判程序中並未聲請傳喚楊朝貴到
    庭對質、詰問，可認其已捨棄對被告楊朝貴之反對詰問權，
    是上開偵訊筆錄，自可作為認定本案被告陳宏賓犯罪之證據
    。另就被告陳宏賓於100 年7 月28日在檢察官偵訊時之證述
    （見100 偵3545卷第7 頁至第7 頁反面），係以被告身分到
    庭接受訊問，並非以證人身分傳喚到庭作證。其身分既非證
    人，即與「依法應具結」之要件不合，縱未命其具結，亦無
    違法可言，且被告陳宏賓與辯護人對其他共同被告之上開供
    述，並未釋明有何顯不可信之情況，依照上述最高法院裁判
    意旨，可依刑事訴訟法第159 條之1 第2 項取得證據能力。
    再者，被告楊朝貴及辯護人於審判程序中並未聲請傳喚陳宏
    賓、楊朝貴到庭對質、詰問，可認其已捨棄對被告陳宏賓之
    反對詰問權，是上開偵訊筆錄，亦可作為認定本案犯罪之證
    據。
  (三)另被告以外之人於審判外之陳述，雖不符刑事訴訟法第159
    條之1 至之4 等4 條規定，而經當事人於審判程序同意作為
    證據，法院審酌該陳述作成時之情況，認為適當者，亦得作
    為證據，刑事訴訟法第159 條之5 第1 項同有規定。本判決
    後開所引用之其餘各該被告以外之人於審判外之陳述（包括
    言詞及書面陳述），原則上均不得作為證據使用，惟2 位被
    告及各辯護人均知上開證據資料為傳聞證據，但於本院審判
    程序中均表示同意作為證據使用（見本院卷第78頁、第93頁
    、第130 頁），本院審酌上開證據製作時之情況，並無違法
    不當之情事，認為以之作為證據應屬適當，依前開規定，應
    認該等供述證據例外具有證據能力。
二、實體部分：
    上開犯罪事實，業據被告2 人於警詢、偵查及本院審理中均
    坦承不諱（見彰檢100 偵4966卷第57頁、第65頁、第142 頁
    、臺灣彰化地方法院檢察署100 年度他字第1424號卷【下稱
    彰檢100 他1424卷】第24頁、第28頁至第29頁、100 偵3545
    卷第6 頁至第7 頁反面），核與證人即被害人陳榮堯、證人
    即科仕崴汽車商行負責人楊駿懿於警詢中指述情節相符（見
    彰檢100 偵4966卷第70頁至第72頁、第75頁至第76頁、彰檢
    100 他1424卷第21頁至第22頁），並與共同被告楊朝貴於偵
    查中之證述情節一致（見彰檢100 偵4966卷第139 頁至第14
    0 頁），又有被告陳宏賓於99年12月16日簽訂之科威仕汽車
    公司小客車租賃契約書（含附表）、科仕崴汽車商行營業事
    業登記證以及WG00000000號本票各1 份（以上皆為影本）在
    卷可稽（見彰檢100 偵4966卷第115 頁至第119 頁、彰檢10
    0 他1424卷第35頁、第36頁）。綜上，足認被告2 人之自白
    與事實相符，可以採信，本案事證明確，被告犯行洵堪認定
    ，應依法論科。
三、論罪科刑：
  (一)按偽造有價證券而復持以行使，其行使行為吸收於偽造行為
    之中，祇應論以偽造罪，且有價證券內所蓋之印文，為構成
    證券之一部，所刻之印章，為偽造之階段行為，均應包括於
    偽造罪之內，自不生牽連或想像競合之問題（最高法院31年
    上字第88號判例意旨參照）。次按行使偽造之有價證券以使
    人交付財物，本即含有詐欺之性質，如果所交付之財物，即
    係該證券本身之價值，其詐欺取財仍屬行使偽造有價證券之
    行為，不另論以詐欺取財罪；但如行使該偽造之有價證券，
    係供作擔保或作為新債清償而借款，則其借款之行為，已屬
    行使偽造有價證券行為以外之另一行為，始應再論以詐欺取
    財罪，並依牽連犯關係，從一重處斷（最高法院90年度臺上
    字第5416號判決意旨參照）。查被告2 人謀議以陳榮堯名義
    至科仕崴汽車商行租用汽車，並推由陳宏賓持陳榮堯過期汽
    車駕照出面租車，陳宏賓在「科仕崴汽車公司小客車租賃契
    約書」（含附表）上偽簽「陳榮堯」之署名5 枚，並於票據
    號碼WG00000000號之本票上「發票日期」欄位填載「99年12
    月16日」、「發票金額」欄位填寫「壹拾萬元整」，並於「
    發票人」欄位內書立陳榮堯之署名1 枚，且按捺指紋1 枚，
    復填妥陳榮堯身分證統一編號及地址，以此方式偽造陳榮堯
    為發票人之本票1 紙（未扣案，作為擔保之用）後，旋將該
    契約書（含附表）及本票持以向科仕崴汽車商行承辦人員楊
    駿懿而行使之，致楊駿懿陷於錯誤，誤以為係陳榮堯本人租
    車之意思，而將車號A9-7682 號自用小客車交與陳宏賓。是
    核被告2 人所為，均係犯刑法第201 條之偽造有價證券罪、
    第216 條、第210 條之行使偽造私文書罪及第339 條第1 項
    之詐欺取財罪。是起訴書所犯法條雖漏引刑法第216 條、第
    210 條、第339 條第1 項之罪，惟此部分之事實既已於犯罪
    事實欄所敘及，本院自應予以審究。其等行使偽造有價證券
    之輕度行為應為偽造有價證券之重度行為所吸收，不另論罪
    ；又其等在本票上偽造署押為偽造有價證券之一部，吸收於
    偽造有價證券行為之內，不另論罪；另偽造署押以偽造私文
    書並進而行使，其偽造署押屬偽造私文書之部分行為，而偽
    造私文書之低度行為，復為行使偽造私文書之高度行為所吸
    收，均不另論偽造署押及偽造私文書罪。
  (二)復按行為人實施犯罪之時地，在自然意義上縱非完全一致，
    然有部分合致，且犯罪目的單一，依一般社會通念，認應評
    價為一罪方符合刑罰公平原則，如予數罪併罰，反有過度處
    罰之疑，與人民法律感情亦未契合；是於刑法廢除牽連犯及
    連續犯後，應依個案情狀，考量一般社會通念及刑罰公平原
    則，適度擴張一行為概念，論以接續犯或一行為觸犯數罪名
    之想像競合犯，方屬適當（最高法院97年臺上字第1880號判
    決同此意旨）。本案被告2 人基於同一詐財目的，持用陳榮
    堯之汽車駕照，接續為偽造署押、私文書及本票，並加以行
    使，各該行為之獨立性極為薄弱，應視為接續施行，評價為
    包括一行為（參照最高法院86年臺上字第3295號判例意旨）
    。又其等行使偽造私文書及本票之目的，均係為遂行對科仕
    崴汽車商行詐欺取財之目的，是其行使偽造私文書、偽造本
    票與詐欺取財之行為，具有局部之同一性，應依想像競合犯
    規定，從一重之偽造有價證券罪處斷。檢察官雖未就被告2
    人涉犯刑法第216 條、第210 條之行使偽造私文書罪、刑法
    第201 之偽造有價證券罪以及刑法第339 條第1 項之詐欺取
    財罪予以起訴，惟上開經起訴並論罪科刑之罪名間與刑法第
    216 條、第210 條之行使偽造私文書罪間有實質上一罪關係
    （已如前述），另與刑法第201 之偽造有價證券罪以及刑法
    第339 條第1 項之詐欺取財罪間則有想像競合犯之裁判上一
    罪關係（業如前述），當為起訴效力所及，本院自得於審理
    程序中諭知被告2 人尚涉該等罪名，並使被告2 人得為自己
    辯解，並指定辯護人為被告2 人辯護，俾無礙於被告2 人防
    禦權之行使，而併予審理，附此敘明。
  (三)被告2 人就本案犯行彼此間有犯意聯絡與行為分擔，應依刑
    法第28條之規定論以共同正犯。
  (四)被告2 人有前述犯罪事實欄所記載之前科紀錄，此觀卷附臺
    灣高等法院被告前案紀錄表可明，其等於有期徒刑執行完畢
    後5 年內故意再犯本件有期徒刑以上之罪，均為累犯，應各
    依刑法第47條第1 項之規定加重其刑。
  (五)再按刑法第59條規定犯罪之情狀顯可憫恕者，得酌量減輕其
    刑，其所謂「犯罪之情狀」，與同法第57條規定科刑時應審
    酌之一切情狀，並非有截然不同之領域，於裁判上酌減其刑
    時，應就犯罪一切情狀（包括第57條所列舉之10款事項），
    予以全盤考量，審酌其犯罪有無可憫恕之事由（即有無特殊
    之原因與環境，在客觀上足以引起一般同情，以及宣告法定
    低度刑，是否猶嫌過重等等），以為判斷（最高法院95年度
    臺上字第6157號判決意旨參照）。又偽造有價證券罪為最輕
    本刑3 年以上有期徒刑之罪，考其立法意旨在維護市場秩序
    ，保障交易信用，然同為觸犯偽造有價證券罪之行為人，其
    原因動機不一，犯罪情節未必盡同，所造成危害社會之程度
    亦屬有異，法律科處此類犯罪，所設之法定最低本刑卻同為
    必須監禁之3 年以上有期徒刑，不可謂不重。於此情形，倘
    依其情狀處以相當之有期徒刑，即足以懲儆，並可達防衛社
    會之目的者，自非不可依客觀之犯行與主觀之惡性二者加以
    考量其情狀，是否有可憫恕之處，適用刑法第59條之規定酌
    量減輕其刑，期使個案裁判之量刑，能斟酌至當，符合比例
    原則。查被告楊朝貴、陳宏賓因需車代步，未及深思熟慮，
    即率爾謀議冒用陳榮堯身分租用汽車，並推由陳宏賓偽造如
    附表編號６所示之本票，目的僅係供作擔保之用，究其犯罪
    動機尚屬單純，且偽造之本票張數僅1 紙，票面金額尚非龐
    大，並已返還車號A9-7682 號自用小客車，亦未積欠車款，
    可見科仕崴汽車商行所受損害非鉅，另被害人陳榮堯亦表明
    不願提告之意，是認被告2 人所為之犯行對金融交易秩序之
    危害，與其他大量偽造有價證券致嚴重擾亂金融秩序之犯罪
    情節迥異，是衡酌全案犯罪情節，認被告2 人僅係一時失慮
    ，致罹此法定刑為3 年以上有期徒刑之重典，相對於其他類
    此手法、質量更鉅之經濟犯罪而言，被告對社會交易及經濟
    秩序之危害較小，縱僅處以最輕本刑，仍屬情輕法重，且難
    謂符合罪刑相當性及比例原則，是揆諸其所為上開偽造有價
    證券之犯行，客觀上均足以引起一般人普遍之同情，顯有可
    值憫恕之處，均依刑法第59條之規定，減輕刑責，並均依法
    先加後減。
  (六)爰審酌被告2 人正值青壯，卻不循正途賺取金錢，且為租用
    代步工具，率爾盜用陳榮堯之證件而犯下本案，所為誠屬不
    該，惟念及被告2 人犯後均能坦承犯行，態度尚可，兼衡被
    害人陳榮堯不願提告，足見其不願追究被告2 人之意，科仕
    崴汽車商行已取回A9-7682 號自用小客車，所受損害非鉅，
    以及被告楊朝貴自承教育程度為國中畢業，智識程度不高，
    且月收入不穩定，被告陳宏賓自承教育程度為高中肄業，家
    境貧困，母親罹患精神分裂情感障礙症（見本院卷第144 頁
    ）、犯罪動機、手段及參與分工程度等一切情狀，分別量處
    如主文所示之刑。
  (七)按共同正犯因相互間利用他方之行為，以遂行其犯意之實現
    ，本於責任共同之原則，有關從刑之沒收部分，雖他共同正
    犯所有供犯罪所用之物，亦應於其本身所處主刑之後，併為
    沒收之諭知（最高法院86年度臺上字第6278號判決意旨參照
    ）。偽造、變造之有價證券、郵票、印花稅票、信用卡、金
    融卡、儲值卡或其他相類作為提款、簽帳、轉帳或支付工具
    之電磁紀錄物及前條之器械原料及電磁紀錄，不問屬於犯人
    與否，沒收之。又偽造之印章、印文或署押，不問屬於犯人
    與否，沒收之，刑法第205 條、第219 條分別定有明文。扣
    案之票據號碼WG00000000號本票1 張（包括其上「陳榮堯」
    之署名及指印各1 枚）乃屬偽造之有價證券，爰依刑法第20
    5 條之規定宣告沒收（本票上偽造之署押及指印，已因本票
    之沒收而包括在內，爰不再依刑法第219 條規定重覆為沒收
    之諭知，最高法院51年臺上字第1054號、63年臺上字第2770
    號判例意旨可資參照）。另被告陳宏賓於附表編號１至５所
    示之私文書上偽造之「陳榮堯」之署押（簽名）各1 枚，均
    依刑法第219 條之規定宣告沒收。此外，前開私文書上其餘
    有關「陳榮堯」字樣之文字（見彰檢100 偵4966卷第116 頁
    ），核其性質係與一般於申請書類之姓名欄填寫申請人姓名
    之行為無異，其目的僅在識別何人申請，並非表示本人簽名
    之意思，尚不生偽造署押問題（最高法院89年度臺上字第77
    84號判決意旨參照），此部分不予沒收。另關於附表編號１
    至５所示之資料文件，業經被告陳宏賓提出於科仕崴汽車商
    行收執，已非被告2 人所有，無從諭知沒收，附此敘明。
據上論斷，應依刑事訴訟法第299 條第1 項前段，刑法第28條、
第201 條第1 項、第216 條、第210 條、第339 條第1 項、第55
條、第47條第1 項、第59條、第205 條、第219 條，刑法施行法
第1 條之1 第1 項、第2 項前段，判決如主文。
本案經檢察官黃煥軒到庭執行職務。
中    華    民    國   100    年    12    月    22    日
                  刑事第五庭  審判長法  官  許佩如
                                    法  官  王紹銘
                                    法  官  鍾世芬
以上正本證明與原本無異。
如不服本判決應於收受判決後10日內向本院提出上訴書狀，並應
敘述具體理由；其未敘述上訴理由者，應於上訴期間屆滿後20日
內向本院補提理由書（均須按他造當事人之人數附繕本）。「切
勿逕送上級法院」。
                                    書記官  王雪招
中    華    民    國   100    年    12    月    22    日
附錄本案論罪科刑法條全文：
中華民國刑法第201條
（有價證券之偽造變造與行使罪）
意圖供行使之用，而偽造、變造公債票、公司股票或其他有價證
券者，處3 年以上10年以下有期徒刑，得併科3 千元以下罰金。
行使偽造、變造之公債票、公司股票或其他有價證券，或意圖供
行使之用，而收集或交付於人者，處1 年以上7 年以下有期徒刑
，得併科3 千元以下罰金。
中華民國刑法第210條
（偽造變造私文書罪）
偽造、變造私文書，足以生損害於公眾或他人者，處5 年以下有
期徒刑。
中華民國刑法第216條
（行使偽造變造或登載不實之文書罪）
行使第210 條至第215 條之文書者，依偽造、變造文書或登載不
實事項或使登載不實事項之規定處斷。
中華民國刑法第339條
（普通詐欺罪）
意圖為自己或第三人不法之所有，以詐術使人將本人或第三人之
物交付者，處5 年以下有期徒刑、拘役或科或併科1 千元以下罰
金。
以前項方法得財產上不法之利益或使第三人得之者，亦同。
前二項之未遂犯罰之。
【附表－楊朝貴、陳宏賓共同偽造陳榮堯署名一覽表】
┌──┬───────────┬──────────┬───────────┐
│編號│偽造之私文書或有價證券│應沒收之署押及數量  │    出   處           │
├──┼───────────┼──────────┼───────────┤
│ １ │科仕崴汽車公司小客車租│陳榮堯署名1 枚      │彰化地檢署100 偵4966卷│
│    │賃契約書              │                    │第117 頁              │
├──┼───────────┼──────────┼───────────┤
│ ２ │科仕崴汽車公司小客車租│陳榮堯署名1 枚      │彰化地檢署100 偵4966號│
│    │賃契約書附表二        │                    │卷第118 頁            │
├──┼───────────┼──────────┼───────────┤
│ ３ │科仕崴汽車公司小客車租│陳榮堯署名1 枚      │彰化地檢署100 偵4966號│
│    │賃契約書附表三        │                    │卷第118 頁            │
├──┼───────────┼──────────┼───────────┤
│ ４ │科仕崴汽車公司小客車租│陳榮堯署名1 枚      │彰化地檢署100 偵第4966│
│    │賃契約書附表四（即申請│                    │號卷第119 頁          │
│    │轉罰駕駛人切結書）    │                    │                      │
├──┼───────────┼──────────┼───────────┤
│ ５ │科仕崴汽車公司小客車租│陳榮堯署名1 枚      │彰化地檢署100 偵4966號│
│    │賃契約書附表五（車輛保│                    │卷第119 頁            │
│    │管切結書）            │                    │                      │
├──┼───────────┼──────────┼───────────┤
│ ６ │WG00000000號本票      │陳榮堯署名、指印各1 │彰化地檢署100 年度他字│
│    │                      │枚                  │第1424號卷第36頁      │
└──┴───────────┴──────────┴───────────┘